臺灣屏東地方法院刑事判決　　　　　　　100年度訴字第272號
公　訴　人　臺灣屏東地方法院檢察署檢察官
被　　　告　柳昱成
選任辯護人　陳奕全律師
　　　　　　許清連律師
　　　　　　李錦臺律師
指定辯護人　本院公設辯護人謝弘章
上列被告因違反毒品危害防制條例等案件，經檢察官提起公訴（
100 年度偵字第1242、2974號），本院判決如下：
    主  文
柳昱成犯如附表一所示之罪，各處如附表一所示之刑。應執行有
期徒刑年拾月。附表二編號1 所示扣案物沒收、編號2 所示扣
案物沒收銷燬之。未扣案販賣毒品所得新臺幣陸萬肆仟元沒收，
如全部或一部不能沒收時，以其財產抵償之。
    事  實
一、柳昱成明知甲基安非他命（Methamphetamine ）業已公告列
    為毒品危害防制條例之第二級毒品，不得持有、販賣，竟基
    於意圖營利販賣第二級毒品之犯意，使用其所有如附表二編
    號1 所示之物進行聯繫，分別於附表一所示時間、地點，以
    各該編號所示交易內容、買賣對象，販賣甲基安非他命得逞
    。嗣於民國100 年1 月20日13時50分許，為警至屏東縣里港
    鄉○○街3 號柳昱成居處執行搜索，並扣得附表二編號1 所
    示之物、編號2 所示販毒後所餘毒品，而柳昱成於偵查中乃
    自白部分犯行，且供出毒品來源使檢警循線查獲其他正犯劉
    展亮（柳昱成後於審判中全部認罪，至劉展亮涉嫌部分現由
    臺灣高雄地方法院檢察署[下稱高雄地檢署]檢察官偵查中）
    。
二、案經高雄市政府警察局三民第二分局報告臺灣屏東地方法院
    檢察署（下稱屏東地檢署）檢察官偵查起訴。
    理  由
壹、證據之證據能力
一、按被告以外之人於審判外之言詞或書面陳述，除法律有規定
    者外，不得作為證據；法院或檢察官得囑託醫院、學校或其
    他相當之機關、團體為鑑定，或審查他人之鑑定，並準用刑
    事訴訟法第203 條至第206 條之1 之規定；其須以言詞報告
    或說明時，得命實施鑑定或審查之人為之；刑事訴訟法第15
    9 條第1 項、第208 條第1 項分別定有明文。是法院或檢察
    官依刑事訴訟法第208 條第1 項之規定，囑託鑑定機關所出
    具之鑑定報告，應為上開傳聞法則之例外。故內政部警政署
    刑事警察局於本案偵查中，受檢察官囑託所為之毒品鑑定書
    （100 年2 月22日刑鑑字第1000018181號，見本院卷第27頁
    ），依前揭說明自有證據能力。
二、被告以外之人於偵查中向檢察官所為陳述，依刑事訴訟法第
    159 條之1 第2 項明文規定原則上得為證據。查證人吳柏翰
    於偵查中在檢察官面前之具結證述，被告及其辯護人均未抗
    辯該審判外陳述有何顯不可信之情況，亦未請求行使詰問權
    ，依上開法條規定，當有證據能力。
三、再司法警察依據監聽錄音結果予以翻譯而製作之監聽譯文，
    屬於文書證據之一種，倘被告或訴訟關係人對該通訊監察譯
    文之真實性並不爭執，即無勘驗辨認其錄音聲音之調查必要
    性，自得由法院依刑事訴訟法第165 條第1 項等規定，於審
    判期日向當事人等宣讀或告以要旨，使之表示意見並為辯論
    （最高法院100 年度台上字第2701號判決意旨參照）。本件
    當事人、辯護人對本判決所引監聽譯文，皆不爭執真實性而
    同意其證據能力（見本院卷第30頁），揆諸前開說明，自有
    證據能力。
貳、實體方面
一、上揭犯罪事實，業據被告於本院移審訊問、準備程序時全數
    坦承不諱（偵查中只坦承附表一編號1 、2 部分，本院審判
    期日時則保持緘默；見偵卷第184 頁，本院卷第14頁反面、
    第30頁、第84頁以下），核與證人即毒品買家吳柏翰結證交
    易情形相符（見偵卷第176 頁），復有渠等聯繫販毒之相關
    通訊監察譯文附卷可稽（見偵卷第107 頁），以及如附表二
    所示扣案物足資佐證，是認被告之自白和事實相合，洵堪採
    信。又被告既承係將販入毒品價格分別加價新臺幣（下同）
    1000元、1000元、2000元後再如附表一所示逐次轉手賣出（
    見本院卷第14頁反面），其自有販賣毒品藉以營利之意圖甚
    明。從而本件罪證明確，應就被告犯行依法論科。
二、按甲基安非他命係毒品危害防制條例第2 條第2 項第2 款所
    定第二級毒品。核被告所為，皆係犯毒品危害防制條例第4
    條第2 項之販賣第二級毒品罪。被告持有毒品之低度行為均
    應被販賣之高度行為所吸收，不另論罪。被告所犯如附表一
    所示各罪，犯意個別、行為互殊，應分論併罰。被告於查獲
    後供出毒品係向劉展亮之人購得，警方乃依此年籍身分資料
    循線追查出該毒品來源，現已將劉展亮移送高雄地檢署、由
    檢察官偵辦其販賣毒品罪嫌等節，有高雄地檢署100 年5 月
    16日雄檢泰冬100 偵9082字第40198 號、屏東地檢署100 年
    5 月18日屏檢榮洪100 偵1242字第15010 號函覆結果為憑（
    見本院卷第66、67頁），堪認被告確有供出毒品來源因而查
    獲其他正犯，依毒品危害防制條例第17條第1 項均減輕刑度
    ，併援用刑法第66條但書就有期徒刑部分減至三分之二。被
    告對附表一編號1 、2 所示犯行，迭於偵審程序自白不諱（
    見偵卷第184 頁，本院卷第14頁反面、第30頁），此等均依
    毒品危害防制條例第17條第2 項減輕刑度。本件被告同有兩
    種以上刑度減輕事由的部分，皆依法遞減之。
三、爰審酌毒品遺害無窮，一經吸染，萎痺終身，其因此失業亡
    家者，觸目皆是，由此肆無忌憚，滋生其他犯罪者，俯首即
    得，而欲消滅毒害，杜漸防萌，當從毒品來源予以嚴加斷絕
    。是查緝毒品來源，實為杜絕與毒品有關及衍生之犯罪，藉
    以維護國民身心健康，進而維持社會秩序，俾免國家安全陷
    於危殆，此乃毒品危害防制條例對販賣等提供毒品來源者設
    有嚴刑之所據。本件被告販賣毒品營利，助長施用毒品行為
    更形猖獗，非僅使他人之生命、身體法益受侵害，影響所及
    甚且危殆社會、國家之健全發展，當屬可咎，何況被告早於
    88年間起即有施用毒品前科，迭受觀察勒戒、強制戒治、判
    刑執行等處遇，最末一次執行完畢係於90年4 月3 日，有前
    案紀錄表、刑案資料查註紀錄表各1 份供參，是其素行非佳
    ，但卻未因歷經刑事程序而記取教訓、遠離毒品相關犯罪，
    反倒變本加厲從事販毒，且每次均係販賣高額數量毒品、情
    節非輕，原有嚴懲必要；惟念及被告提供毒品來源予檢警查
    辦，甚有助於司法一舉破獲毒品網絡，暨其猶知坦然面對司
    法、自白罪行等一切情狀，各量處如主文所示之刑，併依法
    定應執行刑，以資懲儆。
四、沒收：
（一）附表二編號1 所示扣案物，屬被告所有供販毒使用之物（
      詳附表二說明），應依毒品危害防制條例第19條第1 項前
      段宣告沒收。又應沒收之物已扣案，無不能沒收之問題，
      自無庸贅諭追徵（最高法院99年度台上字第4086號判決意
      旨參照）。
（二）附表二編號2 所示扣案物，屬查獲本案扣得之第二級毒品
      （詳附表二說明），應依毒品危害防制條例第18條第1 項
      前段之規定，並在最末一次犯行之主文項下宣告沒收銷燬
      之（最高法院99年度台上字第662 號判決意旨參照）。
（三）被告於附表一各編號所示販賣毒品之犯罪所得，分別為2
      萬元、2 萬元、2 萬4000元（無庸扣除取得成本，最高法
      院95年度台上字第2916號判決意旨參照），該等所得雖未
      扣案，仍各依毒品危害防制條例第19條第1 項宣告沒收，
      如全部或一部不能沒收時以財產抵償之。
（四）扣案電子磅秤，雖係被告用來計量本件販毒時之毒品交易
      數量，但其堅稱此乃朋友之所有物（見本院卷第15、30頁
      ），是尚無積極證據可認被告以己所有物供犯罪使用，自
      不得宣告沒收；其餘卷內所示扣案物，無積極證據顯示確
      係被告所有供犯罪所用或犯罪預備之物、因犯罪所生或所
      得之物，亦無從認定該等物品與本案有關，自不為沒收等
      諭知，一併敘明。
五、本件被告涉犯毒品危害防制條例第4 條第2 項之販賣第二級
    毒品等罪，為法定刑7 年以上有期徒刑之罪，屬強制辯護案
    件，而在訴訟繫屬後，本院已依法指定公設辯護人為被告辯
    護，公設辯護人並於100 年4 月11日到庭進行準備程序，且
    以書狀具體載明答辯內容和表示卷內證據之證據能力意見、
    提出調查證據之請求，暨排定100 年5 月24日進行審理程序
    ，此有前開準備程序筆錄、辯護意旨狀、審判期日通知回證
    附卷可考（見本院卷第29、32、59頁），嗣後被告父親柳清
    木雖另行為被告委任陳奕全、許清連、李錦臺律師3 人為選
    任辯護人，然經本院通知選任辯護人前開審判期日，陳奕全
    律師卻只以一狀表示當日衝庭無法前來、而未提出任何證據
    釋明是否確有衝庭乙事，至許清連、李錦臺律師更根本不曾
    表示無法於前開審判期日到庭之任何事由，迨前開審判期日
    開庭時，被告之選任辯護人3 人乃均未遵期前來，則有被告
    父親之委任狀、選任辯護人聲請狀、本院公務電話紀錄、前
    開審判期日之筆錄等件足稽（見本院卷第65、75-81 、83頁
    ），是被告之選任辯護人皆無正當理由未到庭，而除前揭公
    設辯護人提出之辯護內容外，因被告方面未就本案提出何等
    新的防禦方法或證據調查事項（見本院卷第84頁以下），本
    院爰依刑事訴訟法第31條第2 項，承前指定之公設辯護人於
    審判中為被告辯護併行最後言詞辯論程序，末此敘明。
據上論斷，應依刑事訴訟法第299 條第1 項前段，毒品危害防制
條例第4 條第2 項、第17條第1 項、第2 項、第18條第1 項前段
、第19條第1 項，刑法第11條前段、第51條第5 款，判決如主文
。
本案經檢察官許英輝到庭執行職務
中    華    民    國    100    年    6     月    7    日
                  刑事第四庭  審判長法  官  莊鎮遠
                                    法  官  李謀榮
                                    法  官  江振源
以上正本證明與原本無異
如不服本判決，應於判決送達後10日內向本院提出上訴書狀（應
附繕本），其未敘述上訴理由者，應於上訴期間屆滿後20日內補
提理由書狀於本院，上訴於臺灣高等法院高雄分院。
中    華    民    國    100    年    6     月    7    日
                                    書記官  邱淑婷
附錄本判決論罪科刑法條：
毒品危害防制條例第4條
製造、運輸、販賣第一級毒品者，處死刑或無期徒刑；處無期徒
刑者，得併科新臺幣二千萬元以下罰金。
製造、運輸、販賣第二級毒品者，處無期徒刑或七年以上有期徒
刑，得併科新臺幣一千萬元以下罰金。
製造、運輸、販賣第三級毒品者，處五年以上有期徒刑，得併科
新臺幣七百萬元以下罰金。
製造、運輸、販賣第四級毒品者，處三年以上十年以下有期徒刑
，得併科新臺幣三百萬元以下罰金。
製造、運輸、販賣專供製造或施用毒品之器具者，處一年以上七
年以下有期徒刑，得併科新臺幣一百萬元以下罰金。
前五項之未遂犯罰之。
附表一：
┌─┬───┬──────┬─────────────────┐
│編│買方  │時間、地點、│論罪科刑                          │
│號│      │交易內容    │                                  │
├─┼───┼──────┼─────────────────┤
│1 │吳柏翰│99年10月中旬│柳昱成販賣第二級毒品，處有期徒刑壹│
│  │      │某日，前開柳│年陸月。附表二編號1 所示扣案物沒收│
│  │      │昱成居處，甲│。未扣案販賣毒品所得新臺幣貳萬元沒│
│  │      │基安非他命2 │收，如全部或一部不能沒收時，以其財│
│  │      │萬元。      │產抵償之。                        │
├─┼───┼──────┼─────────────────┤
│2 │吳柏翰│99年11月7日2│柳昱成販賣第二級毒品，處有期徒刑壹│
│  │      │0時許，前開 │年陸月。附表二編號1 所示扣案物沒收│
│  │      │柳昱成居處，│。未扣案販賣毒品所得新臺幣貳萬元沒│
│  │      │甲基安非他命│收，如全部或一部不能沒收時，以其財│
│  │      │2萬元。     │產抵償之。                        │
├─┼───┼──────┼─────────────────┤
│3 │吳柏翰│99年11月12日│柳昱成販賣第二級毒品，處有期徒刑貳│
│  │      │17時許，屏東│年捌月。附表二編號1 所示扣案物沒收│
│  │      │縣屏東市某處│、編號2 所示扣案物沒收銷燬之。未扣│
│  │      │路邊，甲基安│案販賣毒品所得新臺幣貳萬肆仟元沒收│
│  │      │非他命2萬400│，如全部或一部不能沒收時，以其財產│
│  │      │0元。       │抵償之。                          │
└─┴───┴──────┴─────────────────┘
（本件起訴書關於吳柏翰涉嫌偽證部分另行審結）
附表二：
┌─┬──────┬─────┬───────────────┐
│編│扣案物      │數量      │備註                          │
│號│            │          │                              │
├─┼──────┼─────┼───────────────┤
│1 │行動電話（含│1支(1張)  │被告坦認此係其所有，並於本件3 │
│  │門號00000000│          │次販毒時皆以該物聯繫交易事宜（│
│  │02號SIM卡） │          │本院卷第30頁）。              │
├─┼──────┼─────┼───────────────┤
│2 │第二級毒品甲│9包(驗後淨│被告坦稱此乃本件販賣毒品後所餘│
│  │基安非他命  │重總計19.1│之第二級毒品（本院卷第14頁反面│
│  │            │9公克)    │），並經送驗確認成分無訛，有內│
│  │            │          │政部警政署刑事警察局鑑定書附卷│
│  │            │          │可稽（本院卷第27頁）。        │
└─┴──────┴─────┴───────────────┘